臺灣屏東地方法院交通事件裁定　　　　　　　　　　九十三年度交聲字第一四號
　　聲　請　人　交通部公路總局高雄區監理所屏東監理站
　　異　議　人　甲○○
　　即受處分人
右列異議人因違反道路交通管理處罰條例案件，對於交通部公路總局屏東監理站九十
三年八月六日所為之處分（原處分案號：屏監違字第裁八二─Ｖ00000000號
），聲明異議，本院裁定如左：
    主  文
原處分撤銷。
甲○○不罰。
    理  由
一、原處分機關以：異議人即受處分人甲○○於民國九十三年七月十日二十三時三十
    分許，騎乘車牌號碼Ｋ九六—六三六號重型機車，在屏東縣屏東市○○○路段，
    因二輛以上汽車在道路上競駛之違規，為屏東縣警察局交通警察隊以屏警交字第
    Ｖ00000000號舉發違反道路交通管理事件通知單舉發，爰依道路交通管
    理處罰條例第四十三條第三項、第四項之規定，裁處罰鍰新臺幣三萬元，吊銷駕
    駛執照，三年內禁考，並吊扣汽車牌照三個月之處分。
二、異議意旨略謂：異議人係因看到箱型車一直追隨在後，以為是不良分子，始轉彎
    疾駛，絕無飆車及競駛之行為，為此聲明異議，請求撤銷原處分等語。
三、按二輛以上之汽車共同違反第一項規定，或在道路上競駛、競技者，處汽車駕駛
    人新臺幣三萬元以上九萬元以下罰鍰，並當場禁止其駕駛及吊銷其駕駛執照；汽
    車駕駛人有第一項第一款、第三項行為者，並吊扣該車輛牌照三個月，道路交通
    管理處罰條例第四十三條第三項、第四項前段分別定有明文。
四、經查，證人即製作舉發違反道路交通管理事件通知單之警員孫志成於本院調查時
    結證稱：當天伊是從屏東市○○○路、自由路口開始蒐證，異議人是從永福路光
    南批發才發現，伊是沿著永福路右轉中山路跟著異議人，這期間之時間約一分鐘
    半，渠等也沒有拍到異議人時速多少，異議人與其另三位朋友一路均有回頭看渠
    等的車，這期間異議人有加速、減速，渠等拍到信義路，異議人確實遇到紅燈就
    停止，當時異議人停二次紅燈等語，復經本院當庭勘驗屏東縣警察局交通警察隊
    所提供之蒐證光碟屬實，而本件蒐證光碟並未明確攝錄異議人有競速行駛之情形
    ，且異議人係在屏東縣屏東市○○路始遭警員攝錄，攝錄時間僅一分半鐘，並無
    證據證明其自屏東縣屏東市○○○路段開始騎乘機車與他人競速行使，再由前開
    證人證述之情節以觀，異議人於騎乘機車之過程中尚有加速、減速，及遇到紅燈
    就停止之事實，是尚難遽認異議人有與其他汽車有競速行駛之違規情事，故異議
    人辯稱伊原本都慢慢騎車，是看到廂型車在後面覺得奇怪才加速往前騎，並回頭
    看那台車，伊遇到紅燈才停下來等語，即非無據，則原處分機關逕以異議人違反
    道路交通管理處罰條例第四十三條第三項、第四項之規定，裁處罰鍰新臺幣三萬
    元，吊銷駕駛執照，三年內禁考，並吊扣汽車牌照三個月之處分，即有可議，自
    應撤銷原處分，另由本院裁定如主文第二項所示。
據上論斷，應依道路交通案件處理辦法第二十條，裁定如主文。
中      華      民      國      九十三      年      九    月    十五    日
                                      臺灣屏東地方法院交通法庭
                                          法  官  林家聖
右正本證明與原本無異。
如不服本裁定應於收受送達後五日內向本院提出抗告書狀敘述抗告之理由抗告於台灣
高等法院高雄分院。
                                          書記官  唐淑嫻
中      華      民      國    九十三      年      九    月    十五    日
